【裁判字號】    92,交聲,959
【裁判日期】    920929
【裁判案由】    聲明異議
【裁判全文】
臺灣臺中地方法院交通事件事裁定                  九十二年度交聲字第九五九號
    原處分機關  交通部公路總局檯中區監理所
    受 處分 人  甲○○
右列受處分人因違反道路交通管理處罰條例案件，對於交通部公路總局臺中區監理所
民國九十二年八月四日所為之裁決（中監違字第裁六０─Ｇ00000000號裁決
書），聲明異議，本院裁定如左：
    主  文
異議駁回。
    理  由
一、原處分機關略以：本案係宜臺中市警察局交通隊於民國九十一年十一月十四日以
    Ｇ00000000號舉發通知單舉發受處分人甲○○所有之車號Ｍ九─九六八
    九號自小客車於九十一年十一月十四日八時四十九分許在臺中市○○路、五權五
    街口「行車速限五十公里，經測時速七十二公里超速二十二公里」超速行駛違規
    ，受處分人未於應到案日期前提出申訴，該所遂於九十二年八月八日以中監違字
    第裁六０─Ｇ00000000號裁決書分別裁處罰鍰新台幣二千四百元，並記
    違規點數一點；逾期則依裁決書處罰主文規定裁處，於法並無不合等語。
二、本件異議人即受處分人甲○○則以：異議人並未收受任何舉發通知單及違規相片
    ，爰聲明異議云云。
三、按汽車駕駛人，行車速度，超過規定之最高時速，處新台幣一千二百元以上二千
    四百元以下罰鍰，道路交通管理處罰條例四十條第一項、第六十三條第一項第一
    款分別定有明文。另汽車違反道路交通管理事件，以科學儀器取得違規證據資料
    ，足資認定其違規事實者，得逕行舉發之，而逕行舉發，應記明車輛牌照號碼、
    車型等可資辨明之資料，查明汽車所有人姓名或名稱、住址，並以該汽車所有人
    為被通知人製單舉發之，由舉發機關送達被通知人；再按對於當事人之送達，應
    為送達之處所不明者，行政機關得依申請准為公示送達，如無人為公示送達之申
    請者，行政機關為避免行政程序遲延，認有必要時，得依職權命為公示送達，亦
    分別為行政程序法第七十八條第一項第一款、第二項所明定。
四、經查：本件受處分人即異議人甲○○所有之車號Ｍ九─九六八九號自小客車於九
    十一年十一月十四日八時四十九分許在臺中市○○路、五權五街口「行車速限五
    十公里，經測時速七十二公里超速二十二公里」超速行駛違規，為臺中市警察局
    交通隊依採證照片逕行舉發，並掣開舉發通知單等情，有號舉發通知單等在卷可
    稽。又異議人因逾期限內到案，為原處分機關以加重罰鍰方式裁處。本件異議人
    雖不否認有前揭違規事實，惟辯稱：並未收受任何舉發通知單及違規相片云云。
    然經查：前揭舉發通知單業由原舉發機關寄發至受處分人當時之戶籍地即「住臺
    中市○區○○街七一之二號」，受處分人自八十六年三月十九日遷移至該址後均
    未有遷移紀錄，此有法務部戶役政連結作業系統關於甲○○之遷徙紀錄資料表一
    紙在卷可稽，後因「遷移不明」無法送達而退件，原舉發單位等乃於九十二年四
    月三十日以九二警交字第０９２０００７６６３２號公告辦理公示送達等情，並
    有前揭公告、舉發單影本、郵政機關無法投遞退件證明章等在卷足憑；從而，受
    處分人所有之車號Ｍ九─九六八九號自小客車既有前揭違規行為，且舉發單依其
    當時之戶籍地址即汽車登記住址寄送在無法送達而退件後，原舉發單位亦已依法
    辦理公示送達，已生送達之效力。交通部公路總局臺中區監理所本於上開舉發通
    知單，在未有繳交罰鍰紀錄下據以裁罰，於法並無不合，本件異議為無理由，應
    予駁回。
據上論斷，應依道路交通管理處罰條例第八十七條第二項、道路交通案件處理辦法第
十九條，裁定如主文。
中      華      民      國    九十二    年      九      月    二十九    日
                                臺灣臺中地方法院交通法庭
                                    法  官  張清洲
右正本證明與原本無異。
如不服本裁定應於送達後五日內向本院提出抗告狀。
                                    書記官
中      華      民      國    九十二    年      九      月    二十九    日


司法院資訊處製作；財團法人民間司法改革基金會備份。
